【裁判字號】    92,聲繼更,1
【裁判日期】    920514
【裁判案由】    聲明繼承
【裁判全文】
臺灣雲林地方法院民事裁定  九十二年度聲繼更字第一號
    聲  請  人  乙○○
                丁○○
    代  理  人  甲○○○
右聲請人聲明繼承遺產事件，經本院於九十一年六月二十八日裁定（九十一年度聲繼
字第一號）駁回，提起抗告，由台灣高等法院台南分院廢棄（九十一年度家抗字第六
六號）發回，本院裁定如左：
    主      文
本件聲明繼承應予准許。
程序費用由聲請人負擔。
    理      由
一、本件聲明意旨略以：被繼承人丙○○係民國五年十月二十八日出生，原設籍居住
    雲林縣斗六市○○路一六０號，於九十年五月二十三日死亡，在台並無得為繼承
    之親屬，聲請人乙○○、丁○○分別為被繼承人之配偶及子，居住大陸地區山東
    省萊陽市中荊鎮西吉林夼村，依法對於被繼承人在台灣地區之遺產有繼承權。爰
    依台灣地區與大陸地區人民關係條例第六十六條暨施行細則第四十三條規定，檢
    具被繼承人戶籍謄本、繼承系統表、被繼承人丙○○先生之台灣同胞定居證、被
    繼承人丙○○（一九八八年）首次回大陸探親時與家屬之合影及說明、丁○○又
    名趙新國之聲明書公證書、聲請人乙○○之居民身分證、聲請人丁○○之居民身
    分證、被繼承人丙○○與聲請人丁○○之戶口名簿及證明書、山東省萊陽市中荊
    鎮西吉林夼村民曲明朋、李明國之聲明書及公證書、及經財團法人海峽交流基金
    會驗證之大陸地區山東省萊陽市公證處作成之親屬關係公證書暨委託書等文件，
    向本院聲明繼承之意思表示等語。
二、按民法第一千一百三十八條規定：遺產繼承人，除配偶外，依左列順序定之：(一)
    直系血親卑親屬。(二)父母。(三)兄弟姐妹。(四)祖父母。復按大陸地區人民繼承台灣
    地區人民之遺產，應於繼承開始起三年內以書面向被繼承人住所地之法院為繼承
    之表示；大陸地區人民繼承台灣地區人民之遺產者，應於繼承開始起三年內檢具
    聲請書、被繼承人死亡時全戶戶籍謄本、繼承系統表及符合繼承人身分之證明文
    件，向繼承開始時被繼承人住所地之法院為繼承之表示，台灣地區與大陸地區人
    民關係條例第六十六條及同條例施行細則第四十三條亦有明文規定。本件聲請人
    主張其為被繼承人丙○○之配偶及子，丙○○已於九十年五月二十三日死亡等事
    實，業據其提出除戶戶籍謄本、繼承系統表、被繼承人丙○○先生之台灣同胞定
    居證、被繼承人丙○○（一九八八年）首次回大陸探親時與家屬之合影及說明、
    丁○○又名趙新國之聲明書公證書、聲請人乙○○之居民身分證、聲請人丁○○
    之居民身分證、被繼承人丙○○與聲請人丁○○之戶口名簿及證明書、山東省萊
    陽市中荊鎮西吉林夼村民曲明朋、李明國之聲明書及公證書、及經財團法人海峽
    交流基金會驗證之大陸地區山東省萊陽市公證處作成之親屬關係公證書暨委託書
    等文件為證，自堪信為真實。是聲請人聲明繼承，經核與上開法條，尚無不合，
    應許聲請人之聲明。
三、依非訟事件法第八條第一項前段，裁定如主文。
中      華      民      國    九十二    年      五      月     十四     日
                                    臺灣雲林地方法院民事庭
~B法      官  林秋火
右為正本係照原本作成。
如對本裁定抗告須於裁定送達後十日內向本院提出抗告狀。
中      華      民      國    九十二    年      五      月     十四     日
~B法院書記官  來炳煌


司法院資訊處製作；財團法人民間司法改革基金會備份。
